【裁判字號】    97,抗,640
【裁判日期】    970526
【裁判案由】    假扣押
【裁判全文】
臺灣高等法院民事裁定                   97年度抗字第640號
抗  告  人
即  債權人  甲○○KATHY.
相  對  人
即  債務人  乙○○
上列當事人間假扣押事件，抗告人對於中華民國97年3月月18日
台灣士林地方法院97年度裁全字第801號裁定，提起抗告，本院
裁定如下：
    主  文
原裁定廢棄。
抗告人以新台幣陸拾柒萬元為相對人供擔保後，得對於相對人之
財產於新台幣貳佰萬元之範圍內為假扣押。
相對人如為抗告人供擔保金新台幣貳佰萬元後，得免為或撤銷假
扣押。
聲請及抗告訴訟費用由相對人負擔。
    理  由
一、抗告人主張：相對人不法取得兩造之父李孝川生前所有坐落
    台北市○○區○○段4小段215地號土地（下稱系爭土地）及
    地上建物所有權，侵害伊因繼承應得之特留分，依系爭土地
    公告現值計算，相對人至少應賠償伊新台幣（下同）137萬
    0625元以上。相對人並於民國（下同）95年12月5日將系爭
    土地向第三人陽信商業銀行股份有限公司（下稱陽信銀行）
    設定最高限額4800萬元之抵押權，復於同年12月25日將系爭
    土地信託登記為陽信銀行所有，顯有處分、隱匿所有財產之
    情事，伊確有日後不能強制執行或甚難執行之虞。原法院裁
    定駁回伊所為假扣押之聲請，尚有未洽，爰聲明廢棄原裁定
    ，請准供擔保，就相對人之財產於200萬元之範圍內為假扣
    押等語。
二、經查抗告人聲請假扣押所主張之請求，業據其提出刑事告訴
    狀、土地登記謄本、土地登記聲請書及李孝川之遺囑為證（
    見原法院卷）可認為已有相當之釋明。又相對人已將系爭土
    地設定最高限額4800萬元之抵押權予陽信銀行，復將系爭土
    地信託登記為陽信銀行所有，亦據抗告人提出土地登記謄本
    為證（見本院卷8-9頁），抗告人主張相對人有處分所有財
    產之情事，伊有日後不能強制執行或甚難執行之虞，可認為
    已有相當之釋明，抗告人並陳明願供擔保，應足以補其釋明
    之欠缺。原法院裁定駁回抗告人之聲請，尚有未洽；抗告意
    旨指摘原裁定不當，聲明廢棄，為有理由。爰廢棄原裁定，
    並裁定如主文第二、三項所示。
三、據上論結，本件抗告為有理由，依民事訴訟法第492條、第
    526條第2項、第527條、第95條、第78條，裁定如主文。
中    華    民    國    97    年    5     月    26    日
                  民事第八庭
                      審判長法  官  劉勝吉
                            法  官  連正義
                            法  官  鄭威莉
正本係照原本作成。
本裁定除以適用法規顯有錯誤為理由，並經本院許可外，不得再
抗告。如提起再抗告，應於收受後10日內委任律師為訴訟代理人
向本院提出再抗告狀。並繳納再抗告費新台幣１千元。
中    華    民    國    97    年    5     月    27    日
                            書記官  李垂福


司法院資訊處製作；財團法人民間司法改革基金會備份。
